# 关于递延所得税资产转回的问题

提问人：382849628 时间：2021-01-23 08:05:07
企业为公益性国资企业，常年亏损，但每年依旧在确认递延所得税资产，根据准则“如果未来期间很可能无法取得足够的应纳税所得额用以利用可抵扣暂时性差异带来的利益，应当减记递延所得税资产的账面价值。减记的递延所得税资产，除原确认时计入所有者权益的，其减记金额亦应计入所有者权益外，其他的情况均应增加所得税费用。”，这段话能够理解，但是实际转回的金额该如何去确认呢？一次性转回还是分年度转回？同时该如何获取对应的未来无法盈利的这样一个证据？目前账面递延所得税资产约 800 万，企业每年亏损约 2500 万。请教各位，谢谢

回答人：chenyiwei
这种情况，是否表明最初确认递延所得税资产就是不恰当的（没有未来足够盈利的证据予以支持），应作为前期差错予以更正处理？